臺灣高等法院刑事裁定
110年度抗字第1865號
抗  告  人
即 受刑 人  林振耀



選任辯護人  潘心瑀律師
上列抗告人即受刑人因撤銷緩刑案件，不服臺灣新北地方法院11
0年度撤緩字第174號中華民國110年11月4日所為之裁定，提起抗
告，本院裁定如下： 
    主  文
原裁定撤銷，發回臺灣新北地方法院。
    理  由
一、原裁定意旨略以：抗告人即受刑人林振耀（下稱抗告人）前
    因聲請撤銷緩刑案件，經原審法院於民國110年10月7日以11
    0年度撤緩字第174號，裁定抗告人於臺灣臺北地方法院109
    年度簡字第1136號刑事簡易判決所受之緩刑宣告撤銷，該裁
    定正本業於110年10月19日送達抗告人在臺北市○○區○○街00
    號10樓之居所（下稱士林區居所），並由抗告人之受僱人陳
    淑玲收受；另於110年10月21日送達抗告人在新北市○○區○○
    路0段000號3樓之住所（下稱泰山區住所），因未獲會晤抗
    告人本人，亦無受領文書之同居人或受僱人，而將該裁定文
    書寄存於臺北市政府警察局林口分局泰山派出所（抗告人未
    前往領取）等情，有送達證書2份在卷可稽，該2址所為之送
    達，分別於110年10月19日、110年10月31日（即寄存之日起
    10日）發生合法送達之效力，並應以最先送達居所日即110
    年10月19日之翌日，起算5日抗告期間。又抗告人之居所地
    位在臺北市士林區，與原審法院所在之新北市土城區非屬同
    一鄉鎮市區，依法院訴訟當事人在途期間標準第3條之規定
    ，需加計在途期間2日，是據此計算後，抗告期間應於110年
    10月26日（星期二）屆滿，惟抗告人遲至110年11月1日始提
    起抗告，有刑事抗告狀及其上原審法院收文戳章可查，是抗
    告人提起抗告顯已逾期，其抗告違背法律上之程式，且無從
    補正，自應予駁回等語。
二、抗告意旨略以：原審於110年10月7日撤銷緩刑，該裁定正本
    於同年10月19日送達抗告人上開士林區居所，惟抗告人位於
    士林區居所業於110年8月間出售，抗告人於該屋出售後移遷
    至新北市○○區○○街0號2樓，雖該裁定正本為第三人陳淑玲簽
    收，惟第三人陳淑玲亦非抗告人之同居人，尚不生合法送達
    之效力。再抗告人既未實際居住該址，第三人陳淑玲亦無法
    與抗告人聯繫，自難認抗告人有知悉前開裁定內容及抗告時
    間，故原審以110年10月19日為合法送達之翌日起算抗告期
    間，顯有違誤。又原審法院撤銷緩刑裁定正本另於110年10
    月21日送達於抗告人之泰山區住所，因未獲會晤抗告人本人
    ，亦無受領文書之同居人或受僱人，而將該裁定文書寄存於
    新北市政府警察局林口分局泰山派出所，於同年月31日發生
    送達效力，於110年10月31日合法送達翌日起算5日抗告期間
    ，抗告人於110年11月1日提出抗告，自無逾越抗告期間等語
    。
三、按送達於住居所、事務所或營業所不獲會晤應受送達人者，
    得將文書付與有辨別事理能力之同居人或受僱人，為民事訴
    訟法第137條第1項前段所明定；此項規定依刑事訴訟法第62
    條，於刑事訴訟程序亦在準用之列。惟此所稱之「同居人」
    ，須與應受送達人居住在一處，且繼續為共同生活者，方為
    相當。若送達之處所，雖原為應受送達人之住居所、事務所
    或營業所，而實際上已變更者，該原住居所、事務所或營業
    所，已非應為送達之處所，原先在該處所與應受送達人共同
    居住生活之人，亦非所謂「同居人」，則其代為收受送達，
    自不能認為已合法送達（最高法院101年度台抗字第332號裁
    定參照）。
四、經查：
(一)抗告人因誣告案件，前經臺灣臺北地方法院以109年度簡字
    第1136號判處有期徒刑10月，緩刑4年，抗告人並應履行臺
    灣臺北地方法院109年度司刑移調字第108號調解成立內容，
    抗告人不服，提起上訴，再經同院109年度簡上字第149號判
    決上訴駁回確定等情，有上開判決書及本院被告前案紀錄表
    附卷可稽（臺灣新北地方檢察署110年度執聲字第1298號卷
    第5至17頁，本院卷第22至23頁），嗣因抗告人迄今未履行
    調解內容，經臺灣新北地方檢察署檢察官以抗告人未依判決
    及調解筆錄內容履行應負擔之條件，情節重大，聲請撤銷緩
    刑，並經原審法院於110年10月7日以110年度撤緩字第174號
    裁定撤銷抗告人之緩刑宣告等情，亦有檢察官撤銷緩刑聲請
    書及原審裁定在卷可按（原審110年度撤緩字第174號卷，下
    稱原審卷，第7至9、37至39頁）。
(二)上開撤銷緩刑裁定正本雖於110年10月19日送達抗告人士林
    區居所，因未獲會晤本人，由該址管理委員會之受僱人陳淑
    玲收受，有原審送達證書可憑（原審卷第45頁）；然依抗告
    人所提出之不動產買賣契約書，抗告人上開士林區居所業已
    於110年8月26日出售（本院卷第11至14頁），復依抗告人於
    本院所提之房屋租賃契約，抗告人於110年9月15日起已另有
    居所（本院卷第15頁）等情以觀，則原裁定正本送達士林區
    居所斯時抗告人是否實際居住於該址，即非無疑。原審向上
    開抗告人士林區居所所為之送達是否合法，已非無研求餘地
    。原裁定未察，以抗告人撤銷緩刑裁定正本業已於110年10
    月19日合法送達抗告人士林區居所，抗告人於110年11月1日
    始提起抗告，即已逾抗告期間，裁定駁回抗告人之抗告，容
    有未當，抗告意旨指摘原裁定不當，為有理由，應由本院撤
    銷原裁定，由原審法院另為適法之處理。
五、據上論斷，應依刑事訴訟法第413條前段，裁定如主文。
中　　華　　民　　國　　110 　年　　11　　月　　29　　日
                  刑事第三庭    審判長法　官  張惠立
                                      法　官  鄭昱仁
                                      法　官  劉兆菊
以上正本證明與原本無異。
不得再抗告。
                                      書記官  陳嬿如
中　　華　　民　　國　　110 　年　　11　　月　　29　　日